臺灣基隆地方法院刑事判決　　　　　　　96年度訴字第1127號
公　訴　人　臺灣基隆地方法院檢察署檢察官
被　　　告　乙○○
　　　　　　　　　　（現於臺灣基隆監獄基隆分監執行）
上列被告因違反毒品危害防制條例案件，經檢察官提起公訴（96
年度毒偵字第2854號），被告就被訴事實為有罪之陳述，本院合
議庭裁定由受命法官獨任進行審判，經改依簡式審判程序審理後
判決如下：
    主  文
乙○○施用第一級毒品，累犯，處有期徒刑拾月，扣案之難以析
離海洛因殘渣袋壹只，沒收銷燬之，扣案之注射針筒壹支及勺子
，均沒收；又施用第二級毒品，累犯，處有期徒刑肆月。應執行
有期徒刑壹年，扣案之難以析離海洛因殘渣袋壹只，沒收銷燬之
，扣案之注射針筒壹支及勺子壹支，均沒收。
    事  實
一、乙○○前因施用毒品案件，經觀察、勒戒後，於民國92年4
    月25日觀察勒戒執行完畢釋放，認無繼續施用毒品之傾向，
    由臺灣宜蘭地方法院檢察署檢察官以92年度毒偵字第271號
    不起訴處分書為不起訴處分確定，復因施用毒品案件，經臺
    灣板橋地方法院以93年度訴字第1193號判決判處有期徒刑10
    月，並經臺灣高等法院以93年度上訴字第2715號判決駁回上
    訴確定；再因施用毒品案件，經本院以94年度訴字第376號
    判決判處有期徒刑7月確定，上開案件經接續執行，於95年6
    月6日縮刑期滿執行完畢。乙○○又因竊盜、毒品案件，經
    本院分別判處有期徒刑3月、3月、7月確定，自95年1月30
    日起入監執行，原定於96年11月29日期滿執行完畢，嗣因中
    華民國96年罪犯減刑條例公布施行，經同院於96年7月16日
    ，以96年度聲減字第59號裁定，就上開宣告刑各減為有期徒
    刑1月又15日、1月又15日、3月又15日，應執行有期徒刑6
    月，而於96年7月15日減刑期滿執行完畢，並於翌（16）日
    釋放出監。詎乙○○猶不思悔改戒除毒癮，復基於施用第一
    級毒品海洛因之犯意，於96年11月6日16時30分許，在基隆
    市中山區○○○路113巷友人住處，以針筒注射之方式，施
    用第一級毒品海洛因1次。另基於施用第二級毒品甲基安非
    他命之犯意，緊接著在同一地點，以玻璃球燒烤方式，施用
    第二級毒品甲基安非他命1次。嗣於同日16時40分許，在基
    隆市中山區○○○路113巷47號前為警查獲持有殘渣袋1個、
    注射針筒1支及勺子1支，經採集尿液檢體送驗，呈甲基安非
    他命、嗎啡及可待因陽性反應，而悉上情。
二、案經基隆市警察局刑警大隊報告臺灣基隆地方法院檢察署檢
    察官偵查起訴。
    理  由
壹、程序事項
    本件被告乙○○所犯者非為死刑、無期徒刑、最輕本刑為3
    年以上有期徒刑之罪或高等法院管轄第一審案件，其於準備
    程序進行中，先就被訴事實為有罪之陳述，經告知其簡式審
    判程序之旨，並聽取公訴人、被告之意見後，本院業已依刑
    事訴訟法第273條之1第1項之規定，裁定由受命法官獨任以
    簡式審判程序進行本案之審理。
貳、實體事項
一、上開事實，業據被告於本院準備程序及審理時坦承在卷，且
    其為警查獲後於96年11月6日17時45分許所採集之尿液經送
    驗結果，呈安非他命、甲基安非他命、可待因及嗎啡之陽性
    反應，此有96年11月16日台灣尖端先進生技醫藥股份有限公
    司濫用藥物尿液檢驗報告1紙附卷可稽，復有扣案之海洛因
    殘渣袋1個、注射針筒1支及勺子1支足資佐證。核與被告自
    白之事實相符，綜上，本案事證明確，被告施用第一級、第
    二級毒品犯行，堪可認定，應依法論科。
二、論罪科刑：
(一)、查海洛因、安非他命係毒品危害防制條例所列管之第一級毒
　　品、第二級毒品，此為該條例第2條第2項第1款、第2款所明
    定；又犯毒品危害防制條例第10條施用毒品之罪者，檢察官
    應聲請法院裁定，令被告入勒戒處所觀察、勒戒，經觀察、
    勒戒後，無繼續施用毒品之傾向者，應即釋放，並由檢察官
    為不起訴處分，有繼續施用毒品之傾向者，則由檢察官先聲
    請法院裁定令入戒治處所施以強制戒治，俟強制戒治期滿，
    再行釋放，並由檢察官為不起訴處分；而依前開規定觀察勒
    戒或強制戒治執行完畢釋放後，5年內再犯施用毒品之罪者
    ，檢察官應依法追訴，毒品危害防制條例第20條第1項、第2
    項、第23條第2項分別定有明文。本件被告於92年4月25日觀
    察勒戒執行完畢釋放後，5年內再犯本件施用毒品案，自應
    依法追訴處罰。
(二)、核被告於施用毒品後5年以內，再犯施用第一級毒品海洛因
    、第二級毒品安非他命之行為，係犯毒品危害防制條例第
    10條第1項、第2項之施用第一級毒品、第二級毒品罪。被告
    持有第一級毒品海洛因及第二級毒品安非他命之低度行為，
    應為施用第一級、第二級毒品之高度行為所吸收，不另論罪
    。被告所犯上開2罪，犯意各別，行為互殊，應予分論併罰
    。
(三)、被告前曾受如事實欄所示有期徒刑之執行，有臺灣高等法院
    被告前案紀錄表附卷可考，其於有期徒刑執行完畢後5 年以
    內，故意再犯本件有期徒刑以上之罪，為累犯，其所犯上開
    2 罪，均應依刑法第47條第1項法加重其刑 。
(四)、爰審酌被告犯罪之動機、吸食頻率、曾有施用毒品之前科仍
    不知戒除，惟犯罪後坦承犯行，且所犯之施用毒品犯行乃戕
    害自己身心健康，並未危及他人等一切情狀，分別量處如主
    文所示之刑，併定其應執行之刑。
(五)、扣案之難以析離海洛因殘渣袋壹只，依毒品危害防制條例第
　　18條第1項沒收銷燬之，扣案之注射針筒壹支，係一般市面
　　出售之針筒及勺子，均非專供施用毒品器具，屬被告所有，
　　業據被告供承在卷，爰依刑法第38條第1項第2款、第3項宣
    告沒收之。
據上論斷，應依刑事訴訟法第273條之1第1項、第299條第1 項前
段，毒品危害防制條例第10條第1 項、第2 項、第18條第1 項前
段、第23條第2 項，刑法第11條、第47條第1 項、第51條第5 款
、第38條第1項第2 款，判決如主文。
本案經檢察官甲○○到庭執行職務。
中　　華　　民　　國　　96　　年　　12　　月　　31　　日
                  刑事第二庭法  官  陳伯厚
以上正本證明與原本無異。
如不服本判決應於收受本判決後10日內向本院提出上訴書狀，其
未敘述上訴理由者，並得於提起上訴後10日內向本院補提理由書
狀（均須按他造當事人之人數附繕本）「切勿逕送上級法院」。
中　　華　　民　　國　　97　　年　　1 　　月　　2 　　日
                            書記官  黃士元
附錄論罪法條：
毒品危害防制條例第10條
施用第一級毒品者，處 6 月以上 5 年以下有期徒刑。
施用第二級毒品者，處 3 年以下有期徒刑。
